---
title: "Taller_3_VC_EE"
author: "VIAFARA MORALES, JORGE ELIECER; ALAPE GAMEZ, CARLOS DAVID"
date: "2026-05-02"
output: html_document
---
#1. VALORACION CONTINGENTE
### Instalación de paquetes
```{r ECHO=FALSE, warning=FALSE, message=FALSE}
#Limpiar la consola
cat("\f")

#Limpiar el Global Environment
rm(list = ls())

#Incluir las librerias
if(!require(pacman)) install.packages("pacman") ; require(pacman)
p_load(haven,        #Leer archivos .dta
       dplyr,        #Manipular datos
       stargazer,    #Visualizar tablas de regresión
       fixest,       #Calcular los efectos fijos
       plm,          #Datos de panel
       knitr,        #Visualizar tablas adicionales
       ivreg,        #Regresiones por variables instrumentales
       broom,        #Extraer resultados de regresiones
       AER,          #Regresiones por variables instrumentales
       sandwich,     #Errores estándar robustos
       lmtest,       #Pruebas estadísticas
       kableExtra,   #Tablas avanzadas
       tidyverse,    #Conjunto de paquetes para ciencia de datos
       modelsummary, #Resumir modelos
       ggplot2,      #Gráficos
       rddensity,    #Test de McCrary
       readxl,       #Leer archivos Excel
       rio,         #Importar/exportar datos múltiples formatos
       knitr,        #Tablas dinámicas
       magick,       #Convertir tabla en PNG
       webshot2,      #Guardar tablas como gráficos
       tinytex,       #Compila documentos en Latex
       pdftools,      #Leer archivos en PDF
       tidyr,         #Manipulación de datos
       mass,          #Función box-cox
       countreg,      #Modelos de conteo
       VGAM           #Modelos de conteo
      )
```

### Transformación de datos en R
```{r ECHO=FALSE, warning=FALSE, message=FALSE}

# Definir URL del archivo en GitHub
github_url <- "https://raw.githubusercontent.com/GeorgeWton1986/Ejer3_VC_EE/refs/heads/main/Data/Base_palomas.dta"


# Leer el archivo .dta directamente desde GitHub
Basepalomas_0 <- read_dta(github_url)
```

La base de datos "Base_palomas.dta" contiene información de la encuesta realizada a 1.188 miembros de la Sociedad Audubon en Norteamérica. La encuesta fue aplicada entre el 8 y el 17 de abril de 2016. La población objetivo corresponde a aproximadamente los 660.000 miembros de Audubon en Norteamérica

### Literal a)	Explore la variable BID y la variable decisión. 
-	¿Cuántas observaciones hay por cada nivel de precio? 
-	¿Cuál es la proporción de respuestas "Sí" y "No" en total y por cada nivel de BID?
-	¿Qué patrón observa entre el precio ofrecido y la probabilidad de aceptación? Interprete.

```{r ECHO=FALSE, warning=FALSE, message=FALSE}
# Observaciones vs. nivel de precio

# Proporción del "Si" y "No" vs. nivel de precio

# Grafica del patrón según probabilidad de aceptación.



```
