---
title: "Taller_3_VC_EE"
author: "VIAFARA MORALES, JORGE ELIECER; ALAPE GAMEZ, CARLOS DAVID"
date: "2026-05-02"
output: html_document
---
#1. VALORACION CONTINGENTE
### Instalación de paquetes
```{r ECHO=FALSE, warning=FALSE, message=FALSE}
#Limpiar la consola
cat("\f")

#Limpiar el Global Environment
rm(list = ls())

#Incluir las librerias
if(!require(pacman)) install.packages("pacman") ; require(pacman)
p_load(haven,        #Leer archivos .dta
       dplyr,        #Manipular datos
       stargazer,    #Visualizar tablas de regresión
       fixest,       #Calcular los efectos fijos
       plm,          #Datos de panel
       knitr,        #Visualizar tablas adicionales
       ivreg,        #Regresiones por variables instrumentales
       broom,        #Extraer resultados de regresiones
       AER,          #Regresiones por variables instrumentales
       sandwich,     #Errores estándar robustos
       lmtest,       #Pruebas estadísticas
       kableExtra,   #Tablas avanzadas
       tidyverse,    #Conjunto de paquetes para ciencia de datos
       modelsummary, #Resumir modelos
       ggplot2,      #Gráficos
       rddensity,    #Test de McCrary
       readxl,       #Leer archivos Excel
       rio,         #Importar/exportar datos múltiples formatos
       knitr,        #Tablas dinámicas
       magick,       #Convertir tabla en PNG
       webshot2,      #Guardar tablas como gráficos
       tinytex,       #Compila documentos en Latex
       pdftools,      #Leer archivos en PDF
       tidyr,         #Manipulación de datos
       mass,          #Función box-cox
       countreg,      #Modelos de conteo
       VGAM           #Modelos de conteo
      )
```

### Transformación de datos en R
```{r ECHO=FALSE, warning=FALSE, message=FALSE}

# Definir URL del archivo en GitHub
github_url <- "https://raw.githubusercontent.com/GeorgeWton1986/Ejer3_VC_EE/refs/heads/main/Data/Base_palomas.dta"


# Leer el archivo .dta directamente desde GitHub
Basepalomas_0 <- read_dta(github_url)
```

La base de datos "Base_palomas.dta" contiene información de la encuesta realizada a 1.188 miembros de la Sociedad Audubon en Norteamérica. La encuesta fue aplicada entre el 8 y el 17 de abril de 2016. La población objetivo corresponde a aproximadamente los 660.000 miembros de Audubon en Norteamérica

### Literal a)	Explore la variable BID y la variable decisión. 
-	¿Cuántas observaciones hay por cada nivel de precio? 
-	¿Cuál es la proporción de respuestas "Sí" y "No" en total y por cada nivel de BID?
-	¿Qué patrón observa entre el precio ofrecido y la probabilidad de aceptación? Interprete.

```{r ECHO=FALSE, warning=FALSE, message=FALSE}
# Filtrar solo observaciones con respuesta a la pregunta de DAP
Base_a <- Basepalomas_0 %>%
  filter(!is.na(BID) & !is.na(decisin))

# Observaciones vs. nivel de precio
tabla_bid <- Base_a %>%
  group_by(BID) %>%
  summarise(n_obs = n()) %>%
  mutate(porcentaje = round(n_obs / sum(n_obs) * 100, 1))

kable(tabla_bid, 
      col.names = c("BID (USD/día)", "Observaciones", "% del total"),
      caption = "Distribución de observaciones por nivel de BID")

# Proporción del "Si" y "No" vs. nivel de precio

# Total
tabla_total <- Base_a %>%
  summarise(
    n_si  = sum(decisin == 1),
    n_no  = sum(decisin == 0),
    pct_si = round(mean(decisin == 1) * 100, 1),
    pct_no = round(mean(decisin == 0) * 100, 1)
  )

kable(tabla_total,
      col.names = c("Sí", "No", "% Sí", "% No"),
      caption = "Proporción total de respuestas Sí/No")

# Por nivel de BID
tabla_bid_decision <- Base_a %>%
  group_by(BID) %>%
  summarise(
    n_obs  = n(),
    n_si   = sum(decisin == 1),
    n_no   = sum(decisin == 0),
    pct_si = round(mean(decisin == 1) * 100, 1),
    pct_no = round(mean(decisin == 0) * 100, 1)
  )

kable(tabla_bid_decision,
      col.names = c("BID (USD)", "Observaciones", "Sí", "No", "% Sí", "% No"),
      caption = "Proporción de respuestas Sí/No por nivel de BID")

# Grafica del patrón según probabilidad de aceptación.

ggplot(tabla_bid_decision, aes(x = BID, y = pct_si)) +
  geom_point(size = 3, color = "steelblue") +
  geom_line(color = "steelblue") +
  xlim(200, 550) +
  ylim(0, 70) +
  geom_text(aes(label = paste0(pct_si, "%")), 
            vjust = -0.8, size = 2.5) +
  labs(
    title    = "Probabilidad de aceptación por nivel de BID",
    x        = "BID (USD/día/persona)",
    y        = "% Respuestas Sí",
    caption  = "Fuente: Base_palomas.dta"
  ) +
  theme_minimal()


```
### Literal b)	Explore la variable BID y la variable decisión. 
b)	A partir de las variables disponibles en la base, construya las siguientes variables para el análisis:
-	Una variable numérica de ingreso (incom) asignando el punto medio de cada categoría de ingreso
-	Una variable dummy de género (female) donde 1 = Mujer y 0 = Hombre
-	Variables dummy por tipo de observador de aves (tBW1, tBW2, etc.) a partir de p30types_birdwatchers
-	Una variable dummy (interesed_inCol) que identifique a las personas que mencionaron a Colombia entre sus tres países de interés para futuros viajes de aviturismo
-	Una variable dummy (visitcol) para quienes han visitado Colombia previamente

