---
title: "Taller_3_VC_EE"
author: "VIAFARA MORALES, JORGE ELIECER; ALAPE GAMEZ, CARLOS DAVID"
date: "2026-05-02"
output: html_document
---
#1. VALORACION CONTINGENTE
### Instalación de paquetes
```{r ECHO=FALSE, warning=FALSE, message=FALSE}
#Limpiar la consola
cat("\f")

#Limpiar el Global Environment
rm(list = ls())

#Incluir las librerias
if(!require(pacman)) install.packages("pacman") ; require(pacman)
p_load(haven,        #Leer archivos .dta
       dplyr,        #Manipular datos
       stargazer,    #Visualizar tablas de regresión
       fixest,       #Calcular los efectos fijos
       plm,          #Datos de panel
       knitr,        #Visualizar tablas adicionales
       ivreg,        #Regresiones por variables instrumentales
       broom,        #Extraer resultados de regresiones
       AER,          #Regresiones por variables instrumentales
       sandwich,     #Errores estándar robustos
       lmtest,       #Pruebas estadísticas
       kableExtra,   #Tablas avanzadas
       tidyverse,    #Conjunto de paquetes para ciencia de datos
       modelsummary, #Resumir modelos
       ggplot2,      #Gráficos
       rddensity,    #Test de McCrary
       readxl,       #Leer archivos Excel
       rio,         #Importar/exportar datos múltiples formatos
       knitr,        #Tablas dinámicas
       magick,       #Convertir tabla en PNG
       webshot2,      #Guardar tablas como gráficos
       tinytex,       #Compila documentos en Latex
       pdftools,      #Leer archivos en PDF
       tidyr,         #Manipulación de datos
       mass,          #Función box-cox
       countreg,      #Modelos de conteo
       VGAM,          #Modelos de conteo
       margins,       #Efectos marginales en modelos no lineales
       survival       #Modelos de supervivencia
      )
```

### Transformación de datos en R
```{r ECHO=FALSE, warning=FALSE, message=FALSE}

# Definir URL del archivo en GitHub
github_url <- "https://raw.githubusercontent.com/GeorgeWton1986/Ejer3_VC_EE/refs/heads/main/Data/Base_palomas.dta"


# Leer el archivo .dta directamente desde GitHub
Basepalomas_0 <- read_dta(github_url)
```

La base de datos "Base_palomas.dta" contiene información de la encuesta realizada a 1.188 miembros de la Sociedad Audubon en Norteamérica. La encuesta fue aplicada entre el 8 y el 17 de abril de 2016. La población objetivo corresponde a aproximadamente los 660.000 miembros de Audubon en Norteamérica

### Literal a)	Explore la variable BID y la variable decisión. 
-	¿Cuántas observaciones hay por cada nivel de precio? 
-	¿Cuál es la proporción de respuestas "Sí" y "No" en total y por cada nivel de BID?
-	¿Qué patrón observa entre el precio ofrecido y la probabilidad de aceptación? Interprete.

```{r ECHO=FALSE, warning=FALSE, message=FALSE}
# Filtrar solo observaciones con respuesta a la pregunta de DAP
Base_a <- Basepalomas_0 %>%
  filter(!is.na(BID) & !is.na(decisin))

# Observaciones vs. nivel de precio
tabla_bid <- Base_a %>%
  group_by(BID) %>%
  summarise(n_obs = n()) %>%
  mutate(porcentaje = round(n_obs / sum(n_obs) * 100, 1))

kable(tabla_bid, 
      col.names = c("BID (USD/día)", "Observaciones", "% del total"),
      caption = "Distribución de observaciones por nivel de BID")

# Proporción del "Si" y "No" vs. nivel de precio

# Total
tabla_total <- Base_a %>%
  summarise(
    n_si  = sum(decisin == 1),
    n_no  = sum(decisin == 0),
    pct_si = round(mean(decisin == 1) * 100, 1),
    pct_no = round(mean(decisin == 0) * 100, 1)
  )

kable(tabla_total,
      col.names = c("Sí", "No", "% Sí", "% No"),
      caption = "Proporción total de respuestas Sí/No")

# Por nivel de BID
tabla_bid_decision <- Base_a %>%
  group_by(BID) %>%
  summarise(
    n_obs  = n(),
    n_si   = sum(decisin == 1),
    n_no   = sum(decisin == 0),
    pct_si = round(mean(decisin == 1) * 100, 1),
    pct_no = round(mean(decisin == 0) * 100, 1)
  )

kable(tabla_bid_decision,
      col.names = c("BID (USD)", "Observaciones", "Sí", "No", "% Sí", "% No"),
      caption = "Proporción de respuestas Sí/No por nivel de BID")

# Grafica del patrón según probabilidad de aceptación.

ggplot(tabla_bid_decision, aes(x = BID, y = pct_si)) +
  geom_point(size = 3, color = "steelblue") +
  geom_line(color = "steelblue") +
  xlim(200, 550) +
  ylim(0, 70) +
  geom_text(aes(label = paste0(pct_si, "%")), 
            vjust = -0.8, size = 2.5) +
  labs(
    title    = "Probabilidad de aceptación por nivel de BID",
    x        = "BID (USD/día/persona)",
    y        = "% Respuestas Sí",
    caption  = "Fuente: Base_palomas.dta"
  ) +
  theme_minimal()


```
### Literal b) A partir de las variables disponibles en la base, construya las siguientes variables para el análisis:
-	Una variable numérica de ingreso (incom) asignando el punto medio de cada categoría de ingreso
-	Una variable dummy de género (female) donde 1 = Mujer y 0 = Hombre
-	Variables dummy por tipo de observador de aves (tBW1, tBW2, etc.) a partir de p30types_birdwatchers
-	Una variable dummy (interesed_inCol) que identifique a las personas que mencionaron a Colombia entre sus tres países de interés para futuros viajes de aviturismo
-	Una variable dummy (visitcol) para quienes han visitado Colombia previamente

```{r ECHO=FALSE, warning=FALSE, message=FALSE}

Base_b <- Basepalomas_0 %>%  

  # 1. Variable numérica de ingreso (incom)
  mutate(incom = case_when(
    p61income == "Less than $50K"  ~ 25000,
    p61income == "$51 - $100K"     ~ 75000,
    p61income == "$101 - $150K"    ~ 125000,
    p61income == "$151 - $200K"    ~ 175000,
    p61income == "More than $200K" ~ 250000,
    TRUE ~ NA_real_
  )) %>%
  
  # 2. Variable dummy de género (female)
  # 1 = Mujer, 0 = Hombre
  mutate(female = case_when(
    p52gender == "Female" ~ 1,
    p52gender == "Male"   ~ 0,
    TRUE ~ NA_real_
  )) %>%
  
  # 3. Dummies por tipo de observador (p30types_birdwatchers)
  # tBW1 = Casual, tBW2 = Entusiasta, tBW3 = Hard Core
  mutate(
    tBW1 = if_else(p30types_birdwatchers == "Casual Birders",        1, 0),
    tBW2 = if_else(p30types_birdwatchers == "Enthusiastic birders",  1, 0),
    tBW3 = if_else(p30types_birdwatchers == "Hard Core Birders",     1, 0)
  ) %>%
  
  # 4. Dummy interesed_inCol
  # 1 si Colombia aparece en p22country1, p22country2 o p22country3
  mutate(interesed_inCol = if_else(
    p22country1 == "CO - Colombia" |
    p22country2 == "CO - Colombia" |
    p22country3 == "CO - Colombia",
    1, 0, missing = 0
  )) %>%
  # 5. Dummy visitcol
  # 1 si ha visitado Colombia previamente
  mutate(visitcol = if_else(
    p36visited_colombia == "Yes", 1, 0, missing = 0
  ))

Base_b %>%
  select(incom, female, tBW1, tBW2, tBW3, interesed_inCol, visitcol) %>%
  summary()

# Resumen en tabla de las nuevas variables

resumen <- Base_b %>%
  summarise(
    # Ingreso
    `Ingreso promedio (USD)`     = mean(incom, na.rm = TRUE),
    `Ingreso mediana (USD)`      = median(incom, na.rm = TRUE),
    
    # Género
    `% Mujeres`                  = round(mean(female, na.rm = TRUE) * 100, 1),
    
    # Tipo de observador
    `% Casual (tBW1)`            = round(mean(tBW1, na.rm = TRUE) * 100, 1),
    `% Entusiasta (tBW2)`        = round(mean(tBW2, na.rm = TRUE) * 100, 1),
    `% Hard Core (tBW3)`         = round(mean(tBW3, na.rm = TRUE) * 100, 1),
    
    # Colombia
    `% Interesado en Colombia`   = round(mean(interesed_inCol, na.rm = TRUE) * 100, 1),
    `% Visitó Colombia`          = round(mean(visitcol, na.rm = TRUE) * 100, 1)
  ) %>%
  pivot_longer(everything(), 
               names_to  = "Variable", 
               values_to = "Valor")

kable(resumen,
      caption = "Tabla resumen de variables construidas",
      digits  = 1,
      align   = c("l", "r"))

```
### Literal c)	Estime un modelo Probit univariado (Modelo 1) que explique la decisión de aceptar o no el pago en función únicamente del BID. 
Reporte los coeficientes, los efectos marginales y la bondad de ajuste del modelo. 
-	 ¿El signo del coeficiente del BID es el esperado? Justifique

```{r ECHO=FALSE, warning=FALSE, message=FALSE}

# Muestra para estimación Probit
Base_c <- Base_b %>%
  filter(!is.na(BID) & !is.na(decisin))

nrow(Base_c) # Verificar número de observaciones

# Modelo 1: Probit univariado con BID como única variable explicativa
modelo1 <- glm(decisin ~ BID, 
               data   = Base_c,
               family = binomial(link = "probit"))

# Efectos marginales
efectos_m1 <- margins(modelo1)
ef_m1      <- summary(efectos_m1)

# Pseudo R2 McFadden
coefs    <- coef(summary(modelo1))
pseudo_r2 <- 1 - (as.numeric(logLik(modelo1)) / 
                  as.numeric(logLik(glm(decisin ~ 1,
                                        data   = Base_c,
                                        family = binomial(link = "probit")))))

# Función para agregar asteriscos
stars <- function(p) {
  case_when(
    p < 0.01 ~ "***",
    p < 0.05 ~ "**",
    p < 0.1  ~ "*",
    TRUE     ~ ""
  )
}

# Tabla 1: Resultados del Modelo Probit Univariado (Modelo 1)
tabla_m1 <- tibble(
  `Descripción` = c("Intercepto", 
                    "BID (USD/Día)",
                    "Observaciones",
                    "Log-likelihood",
                    "Pseudo R² (McFadden)"),
  `Estimador` = c(
    paste0(round(coefs["(Intercept)", "Estimate"], 3), 
           stars(coefs["(Intercept)", "Pr(>|z|)"])),
    paste0(round(coefs["BID", "Estimate"], 7), 
           stars(coefs["BID", "Pr(>|z|)"])),
    as.character(nrow(Base_c)),
    as.character(round(as.numeric(logLik(modelo1)), 3)),
    as.character(round(pseudo_r2, 8))
  ),
  `Desv. Estándar` = c(
    paste0("(", round(coefs["(Intercept)", "Std. Error"], 3), ")"),
    paste0("(", round(coefs["BID",         "Std. Error"], 3), ")"),
    "", "", ""
  )
)

# Imprimir tabla de resultados del modelo
kable(tabla_m1,
      align   = c("l", "r", "r"),
      caption = "Modelo Probit Univariado (Modelo 1)") %>%
  kable_styling(
    bootstrap_options = c("striped", "hover", "condensed"),
    full_width        = FALSE,
    position          = "center"
  ) %>%
  footnote(general = "Errores estándar en paréntesis. * p<0.1, ** p<0.05, *** p<0.01")

# Tabla 2: Efectos Marginales del Modelo Probit Univariado (Modelo 1)
ef_tabla <- summary(efectos_m1) %>%
  select(factor, AME, SE, z, p) %>%
  mutate(
    AME = round(AME, 5),
    SE  = round(SE,  5),
    z   = round(z,   3),
    p   = round(p,   3)
  )

# Imprimir tabla de efectos marginales
kable(ef_tabla,
      col.names = c("Variable", "Efecto Marginal", 
                    "Error Estándar", "Est. Z", "P-Valor"),
      align     = c("l", "r", "r", "r", "r"),
      caption   = "Efectos Marginales Promedio - Modelo 1") %>%
  kable_styling(
    bootstrap_options = c("striped", "hover", "condensed"),
    full_width        = FALSE,
    position          = "center"
  ) %>%
  footnote(general = "Errores estándar en paréntesis. * p<0.1, ** p<0.05, *** p<0.01")
```
### Literal d)	Estime un modelo Probit multivariado (Modelo 2) incorporando, además del BID, variables socioeconómicas y de perfil del observador que considere relevantes. 
Justifique la inclusión de cada variable y comente los signos esperados de los coeficientes. ¿Se cumplieron? Reporte coeficientes, efectos marginales y bondad de ajuste.

```{r ECHO=FALSE, warning=FALSE, message=FALSE}

# Preparar la base para el Modelo 2: Probit multivariado
Base_c <- Base_b %>%
  filter(!is.na(BID) & !is.na(decisin)) %>%
  mutate(
    # Educación universitaria o más
    edu_univ = if_else(
      p57education %in% c("College graduate", "Postgraduate"), 
      1, 0),
    
    # Empleo activo
    emp_work = if_else(p59employment_status == "Work", 1, 0),
    
    # Retirado
    emp_retired = if_else(p59employment_status == "Retired", 1, 0)
  )

# Crear una dummy para quienes han viajado al exterior (viajaext) a partir de la variable p16countries_otherthanus
Base_c <- Base_c %>%
  mutate(viajaext = if_else(
    p16countries_otherthanus == "Yes", 1, 0, missing = 0
  ))

# Modelo 2 Probit Multivariado

modelo2 <- glm(decisin ~ BID + incom + p55age + tBW1 + tBW2 +
                         visitcol + viajaext + interesed_inCol + 
                         edu_univ + emp_work + emp_retired,
               data   = Base_c,
               family = binomial(link = "probit"))

# Coeficientes
summary(modelo2)

# Efectos marginales
efectos_m2 <- margins(modelo2)
summary(efectos_m2)

# Pseudo R2
pseudo_r2_m2 <- 1 - (as.numeric(logLik(modelo2)) / 
                     as.numeric(logLik(glm(decisin ~ 1,
                                           data   = Base_c,
                                           family = binomial(link = "probit")))))

# Tabla Modelo 2 - Coeficientes + Efectos Marginales
coefs_m2 <- coef(summary(modelo2))

# Función asteriscos
stars <- function(p) {
  case_when(
    p < 0.01 ~ "***",
    p < 0.05 ~ "**",
    p < 0.1  ~ "*",
    TRUE     ~ ""
  )
}
# Tabla 1: Coeficientes
variables <- c("(Intercept)", "BID", "incom", "p55age", 
               "tBW1", "tBW2", "visitcol", "viajaext",
               "interesed_inCol", "edu_univ", 
               "emp_work", "emp_retired")

nombres <- c("Intercepto", "BID (USD/Día)", "Ingreso", 
             "Edad", "Casual (tBW1)", "Entusiasta (tBW2)",
             "Visitó Colombia", "Viaja al Exterior",
             "Interés en Colombia", "Educación Universitaria",
             "Empleo Activo", "Retirado")

tabla_m2 <- tibble(
  `Descripción` = c(nombres,
                    "Observaciones",
                    "Log-likelihood",
                    "Pseudo R² (McFadden)"),
  `Estimador` = c(
    mapply(function(v, n) {
      paste0(round(coefs_m2[v, "Estimate"], 7),
             stars(coefs_m2[v, "Pr(>|z|)"]))
    }, variables, nombres),
    as.character(nrow(Base_c)),
    as.character(round(as.numeric(logLik(modelo2)), 3)),
    as.character(round(pseudo_r2_m2, 8))
  ),
  `Desv. Estándar` = c(
    mapply(function(v) {
      paste0("(", round(coefs_m2[v, "Std. Error"], 5), ")")
    }, variables),
    "", "", ""
  )
)

kable(tabla_m2,
      align   = c("l", "r", "r"),
      caption = "Modelo Probit Multivariado (Modelo 2)") %>%
  kable_styling(
    bootstrap_options = c("striped", "hover", "condensed"),
    full_width        = FALSE,
    position          = "center"
  ) %>%
  footnote(general = "Errores estándar en paréntesis. * p<0.1, ** p<0.05, *** p<0.01")

# Tabla 2: Efectos Marginales
ef_tabla_m2 <- summary(efectos_m2) %>%
  select(factor, AME, SE, z, p) %>%
  mutate(
    factor = case_when(
      factor == "BID"             ~ "BID (USD/Día)",
      factor == "incom"           ~ "Ingreso",
      factor == "p55age"          ~ "Edad",
      factor == "tBW1"            ~ "Casual (tBW1)",
      factor == "tBW2"            ~ "Entusiasta (tBW2)",
      factor == "visitcol"        ~ "Visitó Colombia",
      factor == "viajaext"        ~ "Viaja al Exterior",
      factor == "interesed_inCol" ~ "Interés en Colombia",
      factor == "edu_univ"        ~ "Educación Universitaria",
      factor == "emp_work"        ~ "Empleo Activo",
      factor == "emp_retired"     ~ "Retirado",
      TRUE ~ factor
    ),
    AME = round(AME, 5),
    SE  = round(SE,  5),
    z   = round(z,   3),
    p   = round(p,   3)
  )

kable(ef_tabla_m2,
      col.names = c("Variable", "Efecto Marginal",
                    "Error Estándar", "Est. Z", "P-Valor"),
      align     = c("l", "r", "r", "r", "r"),
      caption   = "Efectos Marginales Promedio - Modelo 2") %>%
  kable_styling(
    bootstrap_options = c("striped", "hover", "condensed"),
    full_width        = FALSE,
    position          = "center"
  ) %>%
  footnote(general = "Errores estándar en paréntesis. * p<0.1, ** p<0.05, *** p<0.01")

```
### Literal e)	A partir del Modelo 1, calcule la Disponibilidad a Pagar (DAP). 
Interprete el resultado en el contexto del estudio. ¿Qué significa económicamente ese valor?
```{r ECHO=FALSE, warning=FALSE, message=FALSE}
# Cálculo de la DAP - Modelo 1

# Extraer coeficientes
beta_0 <- coef(modelo1)["(Intercept)"]
beta_1 <- coef(modelo1)["BID"]

# Calcular DAP
DAP_m1 <- -beta_0 / beta_1

cat("DAP Modelo 1:", round(DAP_m1, 2), "USD/día/persona\n")
cat("Prima sobre Costa Rica:", round(DAP_m1 - 250, 2), "USD/día/persona\n")
```
###Literal f)	A partir del Modelo 2, calcule la DAP individual para cada observador de la muestra. 
Reporte el promedio de la DAP individual. ¿En cuánto difiere de la DAP del Modelo 1? ¿A qué atribuye esa diferencia?
```{r ECHO=FALSE, warning=FALSE, message=FALSE}

# DAP individual - Modelo 2

# Extraer coeficientes
coefs_2 <- coef(modelo2)

# Calcular DAP individual para cada observador
Base_c <- Base_c %>%
  mutate(
    DAP_individual = -(
      coefs_2["(Intercept)"]      +
      coefs_2["incom"]            * incom          +
      coefs_2["p55age"]           * p55age         +
      coefs_2["tBW1"]             * tBW1           +
      coefs_2["tBW2"]             * tBW2           +
      coefs_2["visitcol"]         * visitcol       +
      coefs_2["viajaext"]         * viajaext       +
      coefs_2["interesed_inCol"]  * interesed_inCol+
      coefs_2["edu_univ"]         * edu_univ       +
      coefs_2["emp_work"]         * emp_work       +
      coefs_2["emp_retired"]      * emp_retired
    ) / coefs_2["BID"]
  )

# DAP promedio
DAP_m2 <- mean(Base_c$DAP_individual, na.rm = TRUE)

cat("DAP promedio Modelo 2:", round(DAP_m2, 2), "USD/día/persona\n")
cat("DAP Modelo 1:         ", round(DAP_m1, 2), "USD/día/persona\n")
cat("Diferencia:           ", round(DAP_m2 - DAP_m1, 2), "USD/día/persona\n")

# Distribución de la DAP individual
summary(Base_c$DAP_individual)

# Histograma
ggplot(Base_c, aes(x = DAP_individual)) +
  geom_histogram(bins = 30, fill = "steelblue", color = "white") +
  geom_vline(xintercept = DAP_m2, color = "red", linetype = "dashed") +
  geom_vline(xintercept = DAP_m1, color = "darkgreen", linetype = "dashed") +
  labs(
    title   = "Distribución de la DAP individual - Modelo 2",
    x       = "DAP (USD/día/persona)",
    y       = "Frecuencia",
    caption = "Línea roja: DAP promedio M2 | Línea verde: DAP M1"
  ) +
  theme_minimal()
```
### Literal g)	Con base en la DAP estimada en el punto f), y considerando que aproximadamente el 65% de los 660.000 miembros de Audubon manifestaría interés en viajar al exterior para hacer aviturismo:

-	Estime el número potencial de turistas por año, asumiendo que cada persona realizaría el tour una vez en los próximos 10 años.
-	Estime el ingreso bruto anual generado por el sector.
-	Si el margen de ganancia sobre los costos operativos (equivalentes a los de Costa Rica, USD $250/día) es del 20%, ¿cuál sería la ganancia anual del sector?
```{r ECHO=FALSE, warning=FALSE, message=FALSE}
# Estimación de impacto económico

# Parámetros
miembros        <- 660000
pct_interesados <- 0.65
anos            <- 10
dias_tour       <- 10
costo_CR        <- 250
margen          <- 0.20
DAP             <- DAP_m2

# Paso 1: Turistas por año
turistas_total <- miembros * pct_interesados
turistas_anual <- turistas_total / anos

# Paso 2: Ingreso bruto anual
ingreso_bruto <- turistas_anual * DAP * dias_tour

# Paso 3: Ganancia anual
ganancia_anual <- turistas_anual * (DAP - costo_CR) * dias_tour * margen

# Resultados
cat("Turistas potenciales totales:", format(turistas_total, big.mark=","), "\n")
cat("Turistas por año:            ", format(turistas_anual, big.mark=","), "\n")
cat("Ingreso bruto anual (USD):   ", format(round(ingreso_bruto), big.mark=","), "\n")
cat("Ganancia anual (USD):        ", format(round(ganancia_anual), big.mark=","), "\n")
```
#2. EXPERIMENTOS DE ELECCIÓN

### Transformación de datos en R
```{r ECHO=FALSE, warning=FALSE, message=FALSE}

# Descargar y leer archivo Excel desde GitHub
url_excel <- "https://raw.githubusercontent.com/GeorgeWton1986/Ejer3_VC_EE/refs/heads/main/Data/datos_choice_experiment.xls"

temp <- tempfile(fileext = ".xls")
download.file(url_excel, destfile = temp, mode = "wb")

# Leer Sheet1 (datos del panel)
Baseleccion <- read_excel(temp, sheet = "Sheet1")

# Ver estructura
glimpse(Baseleccion)
names(Baseleccion)
```

### Modelo Logit Condicional (Clogit)
```{r ECHO=FALSE, warning=FALSE, message=FALSE}

# Instalar paquete necesario
if(!require(survival)) install.packages("survival"); require(survival)

# Crear variable de grupo (combinación individuo-tarea)
# Crear variables
Baseleccion <- Baseleccion %>%
  mutate(
    turbinas = if_else(att2numberofwindmills == 1, 18, 9),
    gym_peq  = if_else(att3sportsfacility == 2, 1, 0),
    gym_med  = if_else(att3sportsfacility == 3, 1, 0)
  ) %>%
  group_by(indiv, task) %>%
  mutate(id_grupo = cur_group_id()) %>%
  ungroup()

# Verificar grupos
cat("Número de grupos:", n_distinct(Baseleccion$id_grupo), "\n")
table(table(Baseleccion$id_grupo))

# Estimación CLogit
modelo_clogit <- clogit(choice2 ~ att1rebate + 
                                  turbinas + 
                                  gym_peq + 
                                  gym_med +
                                  strata(id_grupo),
                        data   = Baseleccion,
                        method = "exact")

summary(modelo_clogit)

# Pseudo R2
LL_modelo <- modelo_clogit$loglik[2]
LL_nulo   <- modelo_clogit$loglik[1]
pseudo_r2_clogit <- 1 - (LL_modelo / LL_nulo)
cat("Pseudo R² CLogit:", round(pseudo_r2_clogit, 4), "\n")

# Tabla CLogit

coefs_clogit <- coef(summary(modelo_clogit))

# Función asteriscos
stars <- function(p) {
  case_when(
    p < 0.01 ~ "***",
    p < 0.05 ~ "**",
    p < 0.1  ~ "*",
    TRUE     ~ ""
  )
}

# Construir tabla
tabla_clogit <- tibble(
  `Variable` = c("Descuento tarifa (att1rebate)",
                 "Número de turbinas (turbinas)",
                 "Gimnasio pequeño (gym_peq)",
                 "Gimnasio mediano (gym_med)",
                 "Observaciones",
                 "Grupos",
                 "Log-likelihood",
                 "Concordancia"),
  `Coeficiente` = c(
    paste0(round(coefs_clogit["att1rebate", "coef"], 5),
           stars(coefs_clogit["att1rebate", "Pr(>|z|)"])),
    paste0(round(coefs_clogit["turbinas",   "coef"], 5),
           stars(coefs_clogit["turbinas",   "Pr(>|z|)"])),
    paste0(round(coefs_clogit["gym_peq",    "coef"], 5),
           stars(coefs_clogit["gym_peq",    "Pr(>|z|)"])),
    paste0(round(coefs_clogit["gym_med",    "coef"], 5),
           stars(coefs_clogit["gym_med",    "Pr(>|z|)"])),
    "1,100",
    "550",
    as.character(round(modelo_clogit$loglik[2], 3)),
    "0.649"
  ),
  `Desv. Estándar` = c(
    paste0("(", round(coefs_clogit["att1rebate", "se(coef)"], 5), ")"),
    paste0("(", round(coefs_clogit["turbinas",   "se(coef)"], 5), ")"),
    paste0("(", round(coefs_clogit["gym_peq",    "se(coef)"], 5), ")"),
    paste0("(", round(coefs_clogit["gym_med",    "se(coef)"], 5), ")"),
    "", "", "", ""
  )
)

kable(tabla_clogit,
      align   = c("l", "r", "r"),
      caption = "Modelo Logit Condicional (CLogit)") %>%
  kable_styling(
    bootstrap_options = c("striped", "hover", "condensed"),
    full_width        = FALSE,
    position          = "center"
  ) %>%
  footnote(general = "Errores estándar en paréntesis. * p<0.1, ** p<0.05, *** p<0.01")

```
### Literal a)	DAA por una turbina adicional (Disposición a Aceptar Compensación por pasar de 9 a 18 turbinas):
```{r ECHO=FALSE, warning=FALSE, message=FALSE}
# Cálculo DAA

# Extraer coeficientes
b_rebate  <- coef(modelo_clogit)["att1rebate"]
b_turb    <- coef(modelo_clogit)["turbinas"]
b_gym_peq <- coef(modelo_clogit)["gym_peq"]
b_gym_med <- coef(modelo_clogit)["gym_med"]

# Delta turbinas
delta_turb <- 9  # pasar de 9 a 18 turbinas

escala_NOK <- 200

# DAA por 9 turbinas adicionales
DAA_NOK <- -(b_turb / b_rebate) * delta_turb * escala_NOK

# Resultados
cat("DAA (9 turbinas adicionales):", round(DAA_NOK, 2), "NOK/año\n")
```


###Literal b)	DAP por acceso a un gimnasio pequeño (pasar de sin gimnasio a gimnasio pequeño):
```{r ECHO=FALSE, warning=FALSE, message=FALSE}
# DAP gimnasio pequeño
DAP_peq_NOK <- (b_gym_peq / b_rebate) * escala_NOK

# Resultados
cat("DAP gimnasio pequeño:        ", round(DAP_peq_NOK, 2), "NOK/año\n")
```


###Liteal c)	DAP por acceso a un gimnasio mediano (pasar de sin gimnasio a gimnasio mediano):
```{r ECHO=FALSE, warning=FALSE, message=FALSE}
# DAP gimnasio mediano
DAP_med_NOK <- (b_gym_med / b_rebate) * escala_NOK

# Resultados
cat("DAP gimnasio mediano:        ", round(DAP_med_NOK, 2), "NOK/año\n")
```
